ACORDAO-COMPLETO-2389380

ACÓRDÃO DE RELAÇÃO

ACÓRDÃO DE RELAÇÃO 415/2020 ATA 6/2020 - PLENÁRIO

Acórdão 415/2020-TCU-Plenário
VISTOS e relacionados estes autos de Representação, correspondente a um dos apartados cuja constituição foi determinada pelo item 9.18 do Acórdão 2164/2014-TCU-Plenário, proferido sobre Relatório de Auditoria levada a efeito por equipe técnica deste Tribunal, destinando-se o presente a examinar os indicativos de irregularidades na celebração do Termo de Cooperação Financeira (convênio) 11/2011, firmado entre o Conselho Federal de Enfermagem - Cofen e o Conselho Regional de Enfermagem no Estado de São Paulo - Coren/SP, tendo por objeto a realização de serviços de publicidade relativos à Semana de Enfermagem de 2011 e ao 14º CBCENF (Congresso Brasileiro dos Conselhos de Enfermagem) .
Considerando que, por intermédio do item 9.5 do Acórdão 231/2017-TCU-Plenário (peças 60 a 62) , este Tribunal, ao apreciar a representação em tela, deliberou por aplicar aos srs. Neyson Pinheiro Freire, Júlio Lima Toledo, Joaby Gomes Ferreira, Manoel Carlos Neri da Silva, Cláudio Alves Porto e Rosalina Alves Nantes, individualmente, a multa prevista no art. 58, II, da Lei 8.443/1992;
Considerando que, via Acórdão 1428/2019-TCU-Plenário, ao apreciar pedido de reexame à deliberação mencionada no item precedente, esta Corte de Contas tornou insubsistentes as multas aplicadas, por meio do item 9.5 daquele Decisum, aos srs. Neyson Pinheiro Freire, Joaby Gomes Ferreira, Manoel Carlos Neri da Silva e Cláudio Alves Porto, permanecendo, contudo, aquelas aplicadas por intermédio do referido item aos srs. Júlio Lima Toledo e Rosalina Alves Nantes;
Considerando que, ao levar a efeito medidas preliminares necessárias com vistas à eventual constituição de processos de cobrança judicial, a Seproc identificou inexatidão material no Acórdão 231/2017-TCU-Plenário (peça 169) ;
Considerando o posicionamento da instrução (peça 169) , no sentido de que, nos termos da Súmula TCU 145, se promova o apostilamento do Acórdão mencionado, com vistas à retificação do erro material identificado;
Considerando a previsão, constante da referida Súmula TCU 145, de que a correção, de ofício, de inexatidões materiais seja previamente submetida à Procuradoria que atua junto ao Colegiado em que foi proferida a deliberação;
Considerando a possibilidade, prevista na já mencionada Súmula, de que a oitiva do MP/TCU seja promovida na própria sessão do novo julgamento;
ACORDAM os Ministros do Tribunal de Contas da União, reunidos em Sessão de Plenário, por unanimidade, em:
a) determinar, com fundamento na Súmula nº 145, o apostilamento do Acórdão 231/2017-TCU-Plenário, com vistas à correção de erro material, de maneira que, em seu item 3.2, onde se lê: "Joaby Gomes Ferreira, CPF 485.525.375-00", leia-se: "Joaby Gomes Ferreira, CPF 458.525.375-00".
1. Processo TC-Processo 020.981/2014-7 (REPRESENTAÇÃO) 
1.1. Apensos: Processo 037.731/2018-1 (SOLICITAÇÃO) 
1.2. Representante: Selog.
1.3. Responsáveis: Cláudio Alves Porto, CPF XXX.834.788-XX; Joaby Gomes Ferreira, CPF XXX.525.375-XX; Júlio Lima Toledo, CPF XXX.954.467-XX; Manoel Carlos Neri da Silva, CPF XXX.306.582-XX; Neyson Pinheiro Freire, CPF XXX.013.172-XX; Rosalina Alves Nantes, CPF XXX.085.311-XX.
1.4. Órgão/Entidade/Unidade: Conselho Federal de Enfermagem - Cofen.
1.5. Relator: Ministro-Substituto Augusto Sherman Cavalcanti.
1.6. Representante do Ministério Público: Procuradora-Geral Cristina Machado da Costa e Silva (manifestação oral) .
1.7. Unidades técnicas: Selog, Serur e Seproc.
1.8. Representações legais: Carolina Brandão Santos, OAB/DF 53.286; Elísio de Azevedo Freitas, OAB/DF 18.596; Rafaella Bahia Spach, OAB/DF 50.845; e outros.

Conselho Federal de Enfermagem - Cofen.

ACORDAO-COMPLETO-2488715

Acórdão de Relação 1810/2021 - Plenário

Acórdão de Relação

ACORDAO-COMPLETO-2455912

Acórdão de Relação 390/2021 - Plenário

AUGUSTO SHERMAN

Carolina Brandão Santos, OAB/DF 53.286; Elísio de Azevedo Freitas, OAB/DF 18.596; Rafaella Bahia Spach, OAB/DF 50.845; e outros.

Procuradora-Geral Cristina Machado da Costa e Silva (manifestação oral).

REPRESENTAÇÃO (REPR)

Selog, Serur e Seproc.